【裁判字號】    90,訴,1290
【裁判日期】    901224
【裁判案由】    毒品危害防制條例
【裁判全文】
臺灣彰化地方法院刑事判決                          九十年度訴字第一二九號
    公  訴  人  臺灣彰化地方法院檢察署檢察官
    被      告  甲○○
    選任辯護人  楊振芳律師
右列被告因違反毒品危害防制條例案件，經檢察官提起公訴（九十年度毒偵字第三八
九七號），本院判決如左：
    主  文
甲○○連續施用第一級毒品，處有期徒刑捌月。扣案之第一級毒品海洛因肆包【經法
務部調查局標示ＨＲ（＋），合計淨重壹點玖貳公克、包裝重壹點肆伍公克，純度百
分之拾點零壹，純質淨重零點壹玖公克】沒收銷燬之、葡萄糖壹包【經法務部調查局
標示ＨＲ（一），淨重壹點貳壹公克、包裝重零點肆肆公克】沒收。
    事  實
一、甲○○前曾因施用毒品案件，經先後二次送執行觀察、勒戒後，均因無繼續施用
    毒品之傾向，由臺灣彰化地方法院檢察署檢察官各於民國八十七年七月二十七日
    、八十九年六月七日，分別以八十七年度偵字第五八二四號、八十九年度毒偵字
    第二七八二、二八九○號為不起訴之處分確定。詎竟另行基於施用第一級毒品海
    洛因之概括犯意，自九十年九月十三日起至九十年九月二十日為警查獲採尿前五
    日內之某時止，在彰化縣溪州鄉○○村○○路○段四九六巷二七號Ａ室，以將第
    一級毒品海洛因加葡萄糖摻在香煙內點火吸用之方式，連續施用海洛因三次。嗣
    九十年九月二十日凌晨零時十分許，為警在上址查獲，並扣得其所有、供施用之
    第一級毒品海洛因四包【經法務部調查局標示ＨＲ（＋），合計淨重一點九二公
    克、包裝重一點四五公克，純度百分之十點零一，純質淨重零點一九公克】及其
    所有、供施用海洛因所用之葡萄糖一包【經法務部調查局標示ＨＲ（一），淨重
    一點二一公克、包裝重零點四四公克】等物。並依本院九十年度毒聲字第三六一
    二號裁定送執行強制戒治在案。
二、案經彰化縣警察局員林分局報請臺灣彰化地方法院檢察署檢察官偵查起訴。
    理  由
一、右揭事實，業據被告甲○○於本院審理時坦承不諱，又扣案被告所有之物五包，
    經送法務部調查局鑑定之結果，其中四包【經該局標示ＨＲ（＋），合計淨重一
    點九二公克、包裝重一點四五公克，純度百分之十點零一，純質淨重零點一九公
    克】內含毒品海洛因成分，另外一包【經該局標示ＨＲ（一），淨重一點二一公
    克、包裝重零點四四公克】則無毒品反應，有法務部調查局出具之鑑定通知書一
    紙在卷可憑，核與被告於本院審理時供稱：伊係以將第一級毒品海洛因粉末加葡
    萄糖摻入香煙內點火吸用之方式，施用第一級毒品海洛因，扣案物品其中四包係
    伊所有之第一級毒品海洛因、另一包則係伊所有、供施用毒品海洛因之葡萄糖等
    語相符。再查初次吸食或施打煙毒者，經人體代謝作用於八小時之內，即有約百
    分之八十之量排出，二十四小時之後，續有約剩餘量之百分之九十再排出，七十
    二小時之後仍有殘餘微量排出，吸食或施打者個人體質不同，其排出時間亦會有
    所差異，尤其成癮者（抗藥性強）其於吸食後一二０小時內所採之尿液，配合公
    信力之儀器仍可能被強制檢測出等情，有憲兵司令部八十年三月二十五日（八０
    ）鑑驗字第０九九九號函一紙在卷可稽，而被告於九十年九月二十日為警查獲採
    集之尿液，經送彰化縣衛生局檢驗之結果，呈嗎啡之陽性反應，有該局出具之煙
    毒尿液檢驗成績書一紙在卷可稽，足認被告供稱最後一次施用海洛因之時間係九
    十年九月二十日為警查獲採尿前五日內之某時，確切時間已記不清楚等語為可採
    。此外，復有臺灣彰化地方法院檢察署刑案資料查註紀錄表、臺灣高等法院被告
    前案紀錄表、本院九十年度毒聲字第三六一二號刑事裁定書各一份在卷可考，並
    有被告所有、供施用之前開第一級毒品海洛因四包及葡萄糖一包等物扣案可佐，
    被告就其有施用第一級毒品海洛因之自白與事實相符，本件事證明確，被告犯行
    洵堪認定。
二、按海洛因係毒品危害防制條例所定之第一級毒品，不得非法施用。核被告所為，
    係犯毒品危害防制條例第十條第一項之施用第一級毒品罪。其為供施用第一級毒
    品而持有該級毒品之低度行為，應為施用之高度行為所吸收，不另論罪。又公訴
    人雖未敘及被告自九十年九月十四日起至九十年九月二十日為警查獲採尿前五日
    內某時止之連續施用第一級毒品海洛因犯行，惟此部分與公訴人起訴書所載部分
    ，有連續犯之裁判上一罪關係，為起訴效力所及，本院自得併予審判，附此敘明
    。再被告先後三次之施用第一級毒品海洛因犯行，時間緊接，犯罪構成要件相同
    ，顯係基於概括之犯意反覆為之，為連續犯，應依連續犯之規定論以一罪，並加
    重其刑。爰審酌被告之素行（業經送執行觀察、勒戒二次）、施用毒品係戕害自
    身健康、施用第一級毒品海洛因之次數為三次、犯罪之動機、目的、所生危害及
    犯罪後坦承犯行，態度尚屬良好等一切情狀，量處如主文所示之刑，以示懲儆。
三、扣案之第一級毒品海洛因四包【經法務部調查局標示ＨＲ（＋），合計淨重一點
    九二公克、包裝重一點四五公克，純度百分之十點零一，純質淨重零點一九公克
    】，為查獲之毒品，應依毒品危害防制條例第十八條第一項前段規定，宣告沒收
    銷燬之；又扣案之葡萄糖一包【經法務部調查局標示ＨＲ（一），淨重一點二一
    公克、包裝重零點四四公克】，係供施用第一級毒品海洛因之用，且屬被告所有
    之物，業經被告陳明在卷，爰依刑法第三十八條第一項第二款之規定，宣告沒收
    之。
據上論斷，應依刑事訴訟法第二百九十九條第一項前段、毒品危害防制條例第十條第
一項、第二十條第三項前段、第十八條第一項前段、刑法第十一條前段、第五十六條
、第三十八條第一項第二款，判決如主文。
本案經檢察官林映姿到庭執行職務
中      華      民      國    九十      年     十二     月    二十四    日
          臺灣彰化地方法院刑事第三庭
                                  法      官  李  雅  俐
右正本證明與原本無異。
如不服本判決，應於送達後十日內向本院提出上訴狀（須附繕本），上訴於臺灣高等
法院臺中分院。
                                  法院書記官
中      華      民      國              年              月              日
附錄論罪科刑法條：
毒品危害防制條例第十條第一項：
施用第一級毒品者，處六月以上五年以下有期徒刑。


司法院資訊處製作；財團法人民間司法改革基金會備份。
